臺灣基隆地方法院刑事判決　　　　　　　 93年度訴字第757號
公　訴　人　臺灣基隆地方法院檢察署檢察官
被　　　告　甲○○　男　38歲.
　　　　　　　　　　（
上列被告因竊盜案件，經檢察官提起公訴（93年度偵緝字第278
號），本院合議庭裁定認適宜由受命法官獨任進行簡式審判，判
決如下：
    主      文
甲○○竊盜，累犯，處有期徒刑柒月。
    事      實
一、甲○○於民國九十年間因竊盜罪，經本院於九十一年六月十
    九日以九十年度易字第六四九號刑事判決判處有期徒刑四月
    確定；復於九十一年間因詐欺罪，經本院於九十二年二月二
    十四日以九十一年度易字第二九七號刑事判決判處有期徒刑
    四月確定；又於同年間因竊盜罪，經本院於九十一年十一月
    一日以九十一年度基簡字第八七一號刑事判決判處有期徒刑
    六月確定；又於九十二年間因竊盜罪，經本院於九十二年五
    月二十八日以九十二年度基簡字第五０九號刑事判決判處有
    期徒刑二月確定，嗣後開三案經本院以九十二年度聲字第三
    九三號裁定應執行有期徒刑十月；甲○○上開所處有期徒刑
    四月及十月經接續執行，於九十二年十二月三十日假釋出監
    ，假釋期間因行刑累進處遇縮短刑期於九十三年三月二十日
    屆滿，假釋期滿未經撤銷，其未執行之殘刑，以已執行論，
    而於九十三年三月二十日執行完畢。詎甲○○猶不知勤勉向
    上，努力工作，因無足夠之金錢承租房屋供己生活起居之用
    ，於九十三年六月間某日，見基隆市○○區○○街四十二巷
    四八弄六號一樓鍾雄基所有之房屋，並無人居住其內，乃踰
    越後門氣窗無故侵入鍾雄基所有已無人居住之上開房屋居住
    。數日後，甲○○因缺乏生活之資，乃起貪念，基於意圖為
    自己不法所有之犯意，徒手竊取鍾雄基所有已拆下並擺置於
    上址房屋客廳內之曰立牌窗型冷氣機二台，得手後，旋即將
    上開竊得之冷氣機變賣予廢鐵回收商，得款新台幣伍佰元，
    嗣於九十三年七月五日下午九時五十分，在基隆市○○區○
    ○街四二巷四八弄十三之三號住處為警循線查獲。
二、案經基隆市警察局第三分局報請臺灣基隆地方法院檢察署檢
    察官偵查起訴。
    理      由
一、本件被告甲○○所犯者非為死刑、無期徒刑、最輕本刑為三
    年以上有期徒刑之罪或高等法院管轄第一審案件，其於準備
    程序進行中，先就被訴事實為有罪之陳述，經告知其簡式審
    判程序之旨，並聽取公訴人、被告之意見後，本院業已依刑
    事訴訟法第二百七十三條之一第一項之規定，裁定由受命法
    官獨任以簡式審判程序進行本案之審理。
二、右揭事實業據被告於本院調查、審理時坦承不諱，核與證人
    （即被害人鍾雄基之女）乙○於警詢、偵查及本院審理時證
    述之情節相符，被告自白核與事實相符，堪以採信，本件事
    證明確，被告竊盜犯行，洵堪認定。
三、核被告所為，係犯刑法第三百二十條第一項普通竊盜罪。公
    訴意旨雖認被告係犯刑法第三百二十一條第一項第二款之踰
    越安全設備竊盜罪名，然按刑法第三百二十一條第一項第二
    款之加重竊盜罪，係以犯竊盜罪而有左列情形之一者：　毀
    越門扇、牆垣或其他安全設備而犯之者為其加重要件，必以
    行為人踰越安全設備以前，即有竊盜之意思，從而以踰越安
    全設備為其竊盜手段者，始能成立該條款所稱之加重竊盜罪
    名，倘以竊盜以外之原因踰越安全設備侵入他人已未居住之
    房屋，嗣始起意竊盜房屋內之財物，此即與該條款之加重竊
    盜罪構成要件有間，查被告於警詢時固供稱：「今年 (指九
    十三)年 六月二十八日，我是從該處後面爬窗戶進入，徒手
    將放在大廳兩台冷氣機搬走」等語，嗣於本院調查、審理時
    詳稱：我是因為看到被害人的房屋是空屋才由後門氣窗攀爬
    進入其內暫住，數日後，因缺乏車資，始起意竊盜冷氣機等
    語，而證人乙○於偵查及本院審理時均證稱：房屋平常沒住
    人，但偶爾會去打掃、整理，之前鄰居說有人進去該屋，後
    來六月時我們發現掉了二台日立的窗型冷氣等語，是被告於
    本院調查及審理時所稱其於案發前已進入被害人上址房屋數
    日之情，核與證人乙○所證述上址房屋已有人進入之情相符
    ，自應以被告於本院調查及審理時詳述犯案過程之供述較諸
    警詢時粗略之供述為可採。被告原係非基於竊盜之原因而踰
    越安全設備並進入被害人上址房屋，縱嗣後乘其在上址房屋
    之便利而竊取屋內財物，亦僅成立普通竊盜罪，公訴人認被
    告係涉犯刑法第三百二十一條第一項第二款之加重竊盜罪名
    ，其起訴法條容有未洽，本院自得於起訴事實同一之範圍內
    ，變更檢察官所引應適用之起訴法條。又被告有如事實欄所
    載之犯罪科刑及執行完畢情形，此有臺灣高等法院被告全國
    前案紀錄表一紙在卷可憑，其於有期徒刑執行完畢後，五年
    以內再犯最重本刑為有期徒刑以上之本罪，為累犯，應依刑
    法第四十七條之規定，加重其刑。本院審酌被告前已有多次
    竊盜罪犯罪紀錄，並均已執行完畢，正值青壯，不思勤奮正
    當工作以賺取金錢，妄想以竊盜手段不勞而獲，好逸惡勞，
    觀念有嚴重偏差，而有待矯治，及其犯罪後尚未與被害人達
    成和解並賠償損害等一切犯罪情狀，量處如主文所示之刑。
據上論斷，應依刑事訴訟法第二百七十三條之一第一項、第二百
九十九條第一項、第三百條，刑法第三百二十條第一項、第四十
七條，罰金罰鍰提高標準條例第一條前段，判決如主文。
本案經檢察官林伯宇到庭執行職務。
中　　華　　民　　國　　94　　年　　3 　　月　　15　　日
                  刑事第二庭法  官  徐 世 禎
以上正本證明與原本無異。
對於本件判決如有不服，應於收受送達後10日內，向本院提出上
訴書狀，上訴於臺灣高等法院，並按他造當事人之人數附具繕本
。
中　　華　　民　　國　　94　　年　　3 　　月　　16　　日
                            書記官  王 一 芳
附錄論罪法條：
刑法第320條第1項
意圖為自己或第 3 人不法之所有，而竊取他人之動產者，為竊盜
罪，處5年以下有期徒刑、拘役或500元以下罰金。
